【裁判字號】    98,交訴,47
【裁判日期】    980630
【裁判案由】    過失致死等
【裁判全文】
臺灣臺南地方法院刑事判決              98年度交訴字第47號
公  訴  人  臺灣臺南地方法院檢察署檢察官
被      告  乙○○
                    號
上列被告因業務過失致死等案件，經檢察官提起公訴（97年度偵
字第17290號、98年度偵字第4895號）， 被告於準備程序進行中
就被訴事實為有罪之陳述，經本院合議庭裁定由受命法官獨任進
行簡式審判程序後，判決如下：
    主  文
乙○○服用酒類，不能安全駕駛動力交通工具而駕駛，處有期徒
刑參月；又從事業務之人，因業務上之過失致人於死，處有期徒
刑壹年貳月。應執行有期徒刑壹年參月，緩刑肆年。
    事  實
一、乙○○係漁市場送貨員，為從事駕駛業務之人員，其於民國
    九十七年十一月三日凌晨四時許，在臺南市安平區漁市場飲
    用若干啤酒後，已達不能安全駕駛之程度，仍於同日凌晨五
    時許，駕駛車牌號碼７７０５－ＰＸ號自用小貨車，自上開
    地點出發至大成路之市場送貨，卸貨後再於同日上午七時許
    ，駕駛上開自用小貨車從大成路之市場出發，於同日上午七
    時五十分許，沿安平區○○路○段內側快車道由東往西方向
    行駛，行經健康路三段與文平路口時，原應注意汽車行駛時
    ，駕駛人應注意車前狀況，並隨時採取必要之安全措施，而
    依當時情狀亦無其他不能注意之情形，竟疏未注意，自後撞
    及同向前方由黃信誠騎乘之車牌號碼ＯＳＤ－４３８號重型
    機車，致黃信誠人車倒地後受有外傷性顱內出血併深度昏迷
    、骨盆骨折、雙側胸廓頓挫傷併氣血胸等傷害，經送醫治療
    後，仍於九十七年十一月六日晚上八時二十七分許，因顱內
    出血重度氣血胸不治死亡。乙○○於肇事後，在未有偵查犯
    罪職務之機關或公務員發覺其為犯罪人前，即向至現場處理
    本件道路交通事故，尚不知肇事者為何人之臺南市警察局交
    通警察隊車禍處理小組警員供承其肇事犯罪，自首並接受裁
    判。嗣並經警於九十七年十一月三日八時二十二分許，對乙
    ○○作呼氣酒精濃度測試時，發現其呼氣酒精濃度已達每公
    升０．７１毫克。
二、案經黃信誠之妻甲○○告訴臺南市警察局第四分局報告臺灣
    臺南地方法院檢察署檢察官及臺灣臺南地方法院檢察署檢察
    官相驗後自動檢舉偵查起訴。
    理  由
一、訊據被告乙○○對於上揭犯罪事實坦承不諱，並據被害人黃
    信誠之妻甲○○於警詢及偵查中指訴在卷，復有臺南市警察
    局第四分局道路交通事故現場圖一紙、道路交通事故調查報
    告表(一)、(二)一份、道路交通事故現場蒐證照片二十八幀、刑
    法第一百八十五條之三案件測試觀察紀錄表一紙及酒精濃度
    測試表一紙附卷（詳臺灣臺南地方法院檢察署九十八年度相
    字第一四五七號相驗卷第十六頁、第十八頁至第三十四頁、
    第三十七頁）可稽。又被害人黃信誠因本件車禍受有外傷性
    顱內出血併深度昏迷、骨盆骨折、雙側胸廓頓挫傷併氣血胸
    等傷害，經送醫治療後，仍於九十七年十一月六日晚上八時
    二十七分許，因顱內出血重度氣血胸不治死亡，有成功大學
    醫學院附設醫院九十七年十一月六日出具之被害人黃信誠之
    診斷證明書一紙在卷（詳前開相驗卷第十四頁）可憑，並經
    臺灣臺南地方法院檢察署檢察官督同法醫師相驗屬實，有相
    驗筆錄一份、相驗屍體證明書一紙、檢驗報告書一份及相驗
    照片十五幀附卷（詳前揭相驗卷第四十頁至第四十五頁、第
    四十九頁、第五十一頁至第五十八頁）可憑。另本件經送請
    臺灣省臺南區車輛行車事故鑑定委員會鑑定結果，其鑑定結
    果亦認被告酒醉駕駛小貨車，未注意車前狀況，為本件車禍
    之肇事原因，被害人黃信誠則無肇事因素，有該鑑定委員會
    九十八年三月五日南鑑字第０９８５９００６８７號函檢送
    之九十八年三月四日臺南區９８０１２５案鑑定意見書一份
    在卷（詳臺灣臺南地方法院檢察署九十七年度偵字第一七二
    九０號偵查卷第三十頁、第三十一頁）足稽。又被害人黃信
    誠係因本件車禍死亡，則被害人黃信誠之死亡與被告之過失
    行為間，顯有相當因果關係。綜此，本件被告服用酒類，不
    能安全駕駛動力交通工具而駕駛，及因業務過失致人於死之
    犯行，事證明確，應予依法論科。
二、核被告乙○○所為，係犯刑法第一百八十五條之三服用酒類
    ，不能安全駕駛動力交通工具而駕駛罪，及同法第二百七十
    六條第二項之業務過失致死罪。被告所犯上開二罪間，犯意
    各別，行為互殊，罪名不同，應分論併罰。被告為汽車駕駛
    人，其酒醉駕車因而致人死亡，依法應負刑事責任，應依道
    路交通管理處罰條例第八十六條第一項規定，就其所犯業務
    過失致死罪部分加重其刑。又被告肇事後，在未有偵查犯罪
    職務之機關或公務員發覺其為犯罪人前，即向處理本件道路
    交通事故，尚不知肇事者為何人之臺南市警察局交通警察隊
    車禍處理小組警員供承其肇事犯罪，自首並接受裁判等情，
    有臺南市○○○道路交通事故肇事人自首情形紀錄表一紙在
    卷（詳前揭相驗卷第三十五頁）可憑，爰依刑法第六十二條
    前段之規定，就其所犯業務過失致死罪部分減輕其刑。被告
    就業務過失致人死罪部分，同時具有加重減輕事由，爰依刑
    法第七十一條第一項之規定，先加後減其刑。爰審酌被告酒
    後已不能安全駕駛動力交通工具，而仍駕駛上開自用小貨車
    上路，嚴重危及行車及其他用路人之安全，且因此肇事致被
    害人黃信誠死亡，並審酌被告並無刑案前科紀錄，有臺灣臺
    南地方法院檢察署刑案資料查註紀錄表及臺灣高等法院被告
    前案紀錄表各一份在卷可按，堪認其品性尚佳，另審酌被告
    之生活狀況、高職畢業之智識程度，及被告酒醉駕駛上開自
    用小貨車上路，未能遵守道路交通安全規則，一時疏忽肇事
    致被害人黃信誠死亡，造成生命喪失而無從彌補之過失情節
    及過失程度，惟被告業與被害人黃信誠之家屬達成和解，賠
    償損害新臺幣一百五十五萬元（不包括強制汽車責任保險之
    保險給付），並已給付完畢，有本院九十八年度南簡調字第
    七七一號調解筆錄一份及收據一紙附卷（詳本院卷第四十頁
    、第五十四頁）足稽，及被告犯罪後坦承犯行態度尚佳等一
    切情狀，分別量處如主文所示之刑，並定應執行之刑，以資
    懲儆。末查，被告未曾因故意犯罪受有期徒刑以上刑之宣告
    ，有前揭臺灣臺南地方法院檢察署刑案資料查註紀錄表及臺
    灣高等法院被告全國前案紀錄表各一份附卷可稽，其因一時
    失慮、疏失致罹刑章，且已與被害人黃信誠之家屬達成和解
    賠償損害，經此科刑之教訓，已足資警惕，信無再犯之虞，
    本院因認其所受宣告之刑，以暫不執行為適當，併予宣告緩
    刑四年，以啟自新。
據上論斷，應依刑事訴訟法第二百九十九條第一項前段、第二百
七十三條之一第一項，刑法第一百八十五條之三、二百七十六條
第二項、第六十二條前段、第五十一條第五款、第七十四條第一
項第一款，道路交通管理處罰條例第八十六條第一項，刑法施行
法第一條之一，判決如主文。
本案經檢察官王誠到庭執行職務。
中    華    民    國    98    年     6    月    30    日
                        交通法庭  法  官  陳金虎
以上正本證明與原本無異。
如不服本判決應於收受本判決後10日內向本院提出上訴書狀，並
應敘述具體理由。如未敘述上訴理由者，應於上訴期間屆滿後20
日內向本院補提理由書狀（均須按他造當事人之人數附繕本）「
切勿逕送上級法院」。
                                  書記官  蔡明峰
中    華    民    國    98    年    6     月    30    日
附錄本案論罪科刑法條全文：
中華民國刑法第一百八十五條之三：
服用毒品、麻醉藥品、酒類或其他相類之物，不能安全駕駛動力
交通工具而駕駛者，處一年以下有期徒刑、拘役或科或併科十五
萬元以下罰金。
中華民國刑法第二百七十六條：
因過失致人於死者，處二年以下有期徒刑、拘役或二千元以下罰
金。
從事業務之人，因業務上之過失犯前項之罪者，處五年以下有期
徒刑或拘役，得併科三千元以下罰金。


司法院資訊處製作；財團法人民間司法改革基金會備份。
